臺灣高等法院刑事判決　　　　　　　　94年度上易字第1865號
上　訴　人
即　被　告　丙○○
 　　　　　　　 　　號地下樓.
上列上訴人因竊盜案件，不服臺灣板橋地方法院94年度易字第73
4號，中華民國94年8月31日第一審判決（起訴案號：臺灣板橋地
方法院檢察署94年度偵字第5164號、94年度偵字第7769號），提
起上訴，本院判決如下：
    主  文
上訴駁回。
    事實及理由
一、本案經本院審理結果，認第一審判決以上訴人即被告丙○○
    犯刑法第三百二十一條第一項第一至四款之加重竊盜罪，同
    時審酌被告素行、犯罪之動機、目的、手段、犯罪次數、竊
    得財物之價值、被告犯後坦承犯行，並賠償部分被害人之損
    失而達成和解等一切情狀，量處判處有期徒刑十月，認事用
    法，均無不當，量刑亦屬妥適，應予維持，並引用第一審判
    決書記載之事實、證據及理由（如附件）。
二、被告以其對本件竊盜犯行均坦承不諱，犯後態度良好，復主
    動與被害人和解，深具悔意，又被告目前有正當工作係家中
    經濟之來源，如受徒刑之執行家人將失依護等情，請求依刑
    法第五十九條酌減其刑並給予緩刑等事由提起上訴。惟查：
  (一)按刑法第五十九條之酌量減輕其刑，必於犯罪之情狀，在客
    觀上足以引起一般同情，認為即予宣告法定低度刑期，猶嫌
    過重者，始有其適用，至於被告犯後態度，深具悔意等情狀
    ，僅可為法定刑內從輕科刑之標準，不得據為酌量減輕之理
    由（最高法院著有五十一年台上字第八九九號判例意旨參照
    ）。本院斟酌被告丙○○於民國93年11月25日至94年3月3日
    期間多次結夥攜帶兇器，於夜間以破壞、拆卸或踰越門扇或
    安全設備侵入住宅之方式為竊盜犯行，對各該被害人居家、
    人身及財產安全造成嚴重危害，惡性誠屬重大，衡情難認有
    何可堪憫恕之情狀。至被告坦承犯行與部分被害人和解等，
    固可認犯罪後態度良好，然亦僅可供法院審酌被告法定刑度
    內從輕量刑之事項而已，況原審業已審酌被告犯後態度等情
    狀，自不得據為援引刑法第五十九條酌量減輕之理由。
  (二)再被告之行為，造成受害人之恐懼甚深，經核被告之一切情
    狀，亦認並無以暫不執行其刑為適當之情形，因此被告上訴
    意旨請求酌減其刑及宣告緩刑，認無理由，應予駁回。
三、被告丙○○經合法傳喚，無正當理由不到庭，爰不待其陳述
    逕行判決。
四、據上論斷，應依刑事訴訟法第三百七十三條、第三百六十八
    條、第三百七十一條，判決如主文。
本案經檢察官呂丁旺到庭執行職務。
中　　華　　民　　國　　94　　年　　11　　月　　30　　日
　　　　　　　　　刑事第二十一庭審判長法　官  溫耀源
　　　　　　　　　　　　　　　　　    法　官  邱同印
　　　　　　　 　 　　　　　　　　　　法　官  段景榕
以上正本證明與原本無異。
不得上訴。
          　　　　　　　　　　　　　　書記官  陳靜姿
中　　華　　民　　國　　94　　年　　11　　月　　30　　日
附錄：本案論罪科刑法條全文
中華民國刑法第321條
犯竊盜罪而有左列情形之一者，處六月以上、五年以下有期徒刑
：
一  於夜間侵入住宅或有人居住之建築物、船艦或隱匿其內而犯
    之者。
二  毀越門扇、牆垣或其他安全設備而犯之者。
三  攜帶兇器而犯之者。
四  結夥三人以上而犯之者。
五  乘火災、水災或其他災害之際而犯之者。
六  在車站或埠頭而犯之者。
前項之未遂犯罰之。
附件
臺灣板橋地方法院刑事判決　　　　　　　 94年度易字第734號
公　訴　人　臺灣板橋地方法院檢察署檢察官
被　　　告　丙○○　男　39歲（民國○○年○月○日生）
　　　　　　　　　　身分證統一編號：Ｚ000000000號
　　　　　　　　　　住臺北縣新店市○○路○段138巷23號
上列被告因竊盜案件，經檢察官提起公訴（94年度偵字第5164號
、94年度偵字第7769號），本院依簡式審判程序，判決如下：
    主  文
丙○○連續結夥三人以上攜帶兇器毀越門扇於夜間侵入住宅竊盜
，處有期徒刑拾月。活動魚尾鉗壹把、Ｔ字形金屬製攻芽器壹支
、金屬製螺絲起子壹把，均沒收。
    事  實
一、丙○○基於意圖為自己不法所有之概括犯意，與張金豐、劉
    順成（張金豐、劉順成部分，已另併由臺灣臺北地方法院審
    理）基於竊盜之犯意聯絡，共同先後於如附表所示時、地，
    以如附表所示犯罪手段，連續竊得如附表所示丁○○等人管
    領之物品。嗣於民國94年3 月23日12時50分，為警持搜索票
    在臺北縣中和市○○路○ 段50之1 號查獲，並由丙○○帶同
    警方至臺北縣新店市○○路○ 段138 巷23號之住處，起出如
    附表編號3 竊得財物欄所示之無線麥克風2 支、無線麥克風
    接受器1 台，而知上情。
二、案經內政部警政署刑事警察局、臺北縣政府警察局樹林分局
    報請臺灣板橋地方法院檢察署檢察官偵查起訴，丙○○於準
    備程序進行中就被訴事實為有罪之陳述，經告知簡式審判程
    序之旨，並聽取各當事人之意見後，本院合議庭裁定以簡式
    審判程序審理。
    理  由
一、上揭犯罪事實，業據被告丙○○於本院審理時坦承不諱，並
    與共犯張金豐、劉順成於偵查中之供述、被害人丁○○、甲○○、乙○○於警詢時指述之情節互核大致相符，並有自願
    受搜索同意書1 份、搜索扣押筆錄3 份、扣押物品目錄表3
    份、贓物照片共105 張及贓物認領保管單3 紙可資佐證。又
    被告等行竊時攜帶之活動魚尾鉗1 把、Ｔ字形金屬製攻芽器
    1 支、金屬製螺絲起子1 把，其強度既均足堪用以破壞金屬
    製門栓、門鎖，顯於客觀上足以對人之生命、身體造成危害
    ，而屬兇器無疑，亦可認定。足認被告上揭自白與事實相符
    ，堪予採信。本案事證明確，被告犯行洵堪認定，自應依法
    論科。
二、核被告丙○○於附表所示時、地，各係犯如附表「所犯法條
    」欄所列之罪。其先後數次竊盜犯行，時間緊接，基本犯罪
    構成要件相同，顯係基於概括犯意反覆為之，雖有不同加重
    事由，仍應依連續犯之規定，論以刑法第321 條第1 項第1
    款、第2 款、第3 款、第4 款之結夥三人以上攜帶兇器毀越
    門扇於夜間侵入住宅竊盜一罪，並加重其刑。被告與張金豐
    、劉順成就附表編號1 、2 所示犯行、與張金豐就附表編號
    3 所示犯行，各有犯意聯絡及行為分擔，為共同正犯。爰審
    酌被告連續結夥攜帶兇器、破壞、拆卸或踰越門扇或安全設
    備侵入住宅為竊盜犯行，對被害人居家、人身、財產安全造
    成莫大危害，更致大眾人人自危，不容輕縱，兼衡其素行、
    犯罪之動機、目的、手段、犯罪次數、竊得財物之價值、經
    查獲後自知事證明確，未多為無謂辯解而坦承犯行，並賠償
    被害人乙○○之損失而達成和解，此有卷附和解書可稽等一
    切情狀（丁○○、甲○○未到庭表示意見），量處如主文所
    示之刑，以示警懲。附表「犯罪工具欄」所示之活動魚尾鉗
    1 把、Ｔ字形金屬製攻芽器1 支、金屬製螺絲起子1 把，分
    係被告或共犯所有，供犯罪所用之物，業據被告供承在卷，
    各該物品均為金屬製工具，衡情難以滅失，亦無任意丟棄之
    必要，既仍存在，即應依刑法第38條第1 項第2 款之規定諭
    知沒收。
據上論斷，應依刑事訴訟法第273 條之1 第1 項、第299 條第 1
項前段，刑法第28條、第56條、第321 條第1 項第1 、2 、3 、
4 款、第38條第1項第2款，判決如主文。
本案經檢察官陳銘祥到庭執行職務。
中　　華　　民　　國　　94　　年　　8 　　月　　31　　日
                          刑事第八庭  法　官  王偉光
附表：
┌──┬───┬────┬─────┬───┬─────┬─────┬────┬────┬────┐
│編號│行為人│犯罪時間│ 犯罪地點 │被害人│ 犯罪手段 │ 竊得財物 │所犯法條│犯罪工具│  備註  │
│    │      │        │          │      │          │          │        │        │        │
├──┼───┼────┼─────┼───┼─────┼─────┼────┼────┼────┤
│ 1  │丙○○│93年11月│臺北縣新店│丁○○│由張金豐以│石雕22件、│刑法第32│張金豐所│        │
│    │、張金│25日晚上│市○○路  │      │鐵絲製成之│雅石1 件、│1條第1項│有之鐵絲│        │
│    │豐、劉│19時許之│147巷78號2│      │萬能鑰匙開│古董2 件、│第1 款、│製成之萬│        │
│    │順成  │夜間（起│樓        │      │啟1 樓之大│名畫8 幅、│第2 款、│能鑰匙1 │        │
│    │      │訴書誤載│          │      │門後，劉順│手錶2 支、│第3 款、│支、活動│        │
│    │      │為17時）│          │      │成負責在1 │名家書法4 │第4 款  │魚尾鉗1 │        │
│    │      │        │          │      │樓把風，由│幅、摩托羅│        │把      │        │
│    │      │        │          │      │丙○○以張│拉手機1 支│        │        │        │
│    │      │        │          │      │金豐所提供│、電腦主機│        │        │        │
│    │      │        │          │      │之活動魚尾│1 台（起訴│        │        │        │
│    │      │        │          │      │鉗將2 樓鐵│書漏載）  │        │        │        │
│    │      │        │          │      │門門軸拆掉│          │        │        │        │
│    │      │        │          │      │，將門卸下│          │        │        │        │
│    │      │        │          │      │之方式，侵│          │        │        │        │
│    │      │        │          │      │入該處竊取│          │        │        │        │
│    │      │        │          │      │財物。    │          │        │        │        │
├──┼───┼────┼─────┼───┼─────┼─────┼────┼────┼────┤
│ 2  │同上  │93年12月│臺北縣中和│甲○○│張金豐以其│錄影機1 臺│刑法第32│張金豐所│毀損部分│
│    │      │12日上午│市○○路33│      │所有之T字 │、新棉被、│1條第1項│有之T 字│未據告訴│
│    │      │10時許  │5 巷5 弄12│      │型金屬製攻│旅行袋及其│第2 款、│型金屬製│        │
│    │      │        │號（起訴書│      │芽器1 支破│他飾品數件│第3 款、│攻芽器1 │        │
│    │      │        │誤載為興南│      │壞鐵鐵門鎖│等物      │第4?? │支      │        │
│    │      │        │路2 段386 │      │鎖洞，然後│          │        │        │        │
│    │      │        │號）      │      │開啟鐵門後│          │        │        │        │
│    │      │        │          │      │，由劉順成│          │        │        │        │
│    │      │        │          │      │把風，張金│          │        │        │        │
│    │      │        │          │      │豐、丙○○│          │        │        │        │
│    │      │        │          │      │侵入該處竊│          │        │        │        │
│    │      │        │          │      │取財物。  │          │        │        │        │
│    │      │        │          │      │          │          │        │        │        │
│    │      │        │          │      │          │          │        │        │        │
├──┼───┼────┼─────┼───┼─────┼─────┼────┼────┼────┤
│ 3  │丙○○│94年3 月│臺北市士林│乙○○│丙○○攜帶│金關公1 尊│刑法第32│張金豐所│無故侵入│
│    │、張金│3 日上午│區○○路  │      │張金豐所有│、金飾、郵│1 條第1 │有之金屬│住宅部分│
│    │豐    │12時許  │707 巷15號│      │之金屬製螺│局金融卡2 │項第2 款│製螺絲起│未據告訴│
│    │      │        │11樓（起訴│      │絲起子1 把│張、無線麥│、第3 款│子1把   │        │
│    │      │        │書誤載為大│      │，由張金豐│克風2 支、│        │        │        │
│    │      │        │同區）    │      │從頂樓12樓│有線麥克風│        │        │        │
│    │      │        │          │      │將丙○○垂│2 支、無線│        │        │        │
│    │      │        │          │      │吊至11樓住│麥克風接收│        │        │        │
│    │      │        │          │      │宅窗外，郭│器1 台，價│        │        │        │
│    │      │        │          │      │勝能直接從│值共約新台│        │        │        │
│    │      │        │          │      │窗戶爬進該│幣15 萬   │        │        │        │
│    │      │        │          │      │處，竊取財│          │        │        │        │
│    │      │        │          │      │物。      │          │        │        │        │
└──┴───┴────┴─────┴───┴─────┴─────┴────┴────┴────┘
